臺灣高等法院民事裁定　　　　　　　　 98年度上易字第324號
上訴人即
附帶被上訴人　尚盈科技有限公司
法定代理人　　趙英磊
被上訴人即
附帶上訴人　　富宏科技股份有限公司
法定代理人　　楊翼聰
訴訟代理人　　楊曉邦律師
複代理人　　　莊健平律師
上列當事人間給付施工費用事件，本院裁定如下：
    主  文
本件於臺灣高等法院99年度重上字第262號給付契約價金事件民
事訴訟終結前，停止訴訟程序。
    理  由
一、按訴訟全部或一部之裁判，以他訴訟之法律關係是否成立為
    據者，法院得在他訴訟終結前，以裁定停止訴訟程序，民事
    訴訟法第182條第1項定有明文。
二、上訴人即附帶被上訴人（下稱上訴人）起訴主張：兩造於民
    國95年8月11日簽訂「九十五年度臺北縣政府(下稱新北市政
    府)建築管理數化作業合約書」，約定伊分包被上訴人向新
    北市政府所承攬「95年度建築管理數化作業」工程之部分工
    作（下稱系爭工程），合約總價為新台幣（下同）545萬
    4,855元。伊應於96年1月26日前完成規範書之附表四內容，
    被上訴人則應依系爭工程合約第2至10條約定先行提出前置
    作業，包括：將掃描設備放置於作業現場、取得全國建管系
    統規格說明書、取得臺北縣政府現行建管系統規格說明書、
    放置符合95年度臺北縣政府建築管理數化作業繳驗之刀鋒型
    伺服器、全國建管系統安裝完畢、完成所有驗收之文件數化
    作業，以利伊進行建管系統資料庫移轉、數化檔案分類、系
    統開發建置等工作。詎被上訴人均遲延給付，至96年10月底
    始將數化資料完全給付予伊。被上訴人履約前後延滯12個月
    ，伊因被上訴人遲延給付致增加作業費，依系爭工程合約第
    11條約定，被上訴人應給付伊146萬4,750元，伊已於96年12
    月7日催告被上訴人給付，然迄未獲付款，爰依系爭工程合
    約第11條、民法第229條第1項、第227條第1項、第510條、
    第490條規定，請求被上訴人給付146萬4,750元，及自96 年
    12月18日起自清償日止加計法定遲延利息。
三、被上訴人即附帶上訴人（下稱被上訴人）則抗辯：伊於95年
    8月8日與新北市政府簽訂「95年建築管理數化作業」承攬合
    約（下稱「95年縣府合約」），嗣伊將部分工程分包予上訴
    人，兩造於95年8月11日簽訂系爭工程合約。上訴人應承作
    之工程內容依系爭工程合約附件一及附件二所載，並應於96
    年1月26日前完成工程。伊否認有上訴人所稱前置作業遲延
    給付之情事，上訴人未履行系爭工程交付系統規格說明書之
    從給付義務，致業主新北市政府不給付伊工程餘款56萬6,91
    6元、工程保證金30萬2,600元，並追繳伊已領取之工程款72
    萬5,270元，復對伊處罰逾期違約金22萬2,683元、懲罰性違
    約金81萬0,583 元。伊在另案即本院99年度重上字第262號
    （臺灣板橋地方法院98年度訴字第1020號）事件請求新北市
    政府給付契約價金，新北市政府在該事件就上開款項為抵銷
    抗辯；另伊支出申訴審查費用5萬元，並因上訴人違約致伊
    對訴外人鴻維科技股份有限公司額外支出工程費用135萬元
    ，上訴人亦應對伊負損害賠償責任。伊得以前述金額本息之
    損害賠償請求權與上訴人之請求為抵銷等語。
四、本件上訴人請求被上訴人給付增加之施工費用，被上訴人則
    以伊對上訴人有損害賠償請求權為抵銷抗辯。經查被上訴人
    在另案即本院99年度重上字第262號事件請求新北市政府給
    付「95年縣府合約」價金、「96年建築管理數化作業」合約
    價金、返還履約保證金，並加計法定利息；新北市政府在該
    事件抗辯被上訴人關於「95年縣府合約」之履行，因未讓與
    著作權而給付不完全，及工作給付遲延暨違約，伊乃不發還
    剩餘工程款，並對被上訴人處罰違約金及不發還履約保證金
    ，而為抵銷抗辯。經核被上訴人得否在本件就伊遭業主新北
    市政府扣留之工程款、處罰之違約金及不予發還之履約保證
    金，對上訴人為損害賠償之抵銷抗辯，係以本院99年度重上
    字第262號事件被上訴人與新北市政府間請求給付契約價金
    之法律關係是否成立為據，依首揭法條規定，本院認有裁定
    停止本件民事訴訟程序之必要。
五、依首開法條裁定如主文。
中    華    民    國   100    年    4     月    6     日
                    民事第八庭
                        審判長法  官 許正順
                              法  官 連正義
                              法  官 鄭威莉
正本係照原本作成。
不得抗告。
中    華    民    國   100    年    4     月    6     日
                              書記官 李垂福